臺灣嘉義地方法院刑事判決
                                      105年度訴字第495號
公  訴  人  臺灣嘉義地方法院檢察署檢察官
被      告  祝浩洋


選任辯護人  古富祺律師
            陳中為律師
上列被告因違反毒品危害防制條例案件，經檢察官提起公訴（10
5年度偵字第4687、4781、5867號），本院判決如下：
    主  文
祝浩洋犯如附表一、二所示之罪，各處如附表一、二所示之刑及
沒收。應執行有期徒刑肆年陸月。
    犯 罪 事 實
一、祝浩洋明知愷他命、氯甲基卡西酮屬毒品危害防制條例第2
    條第3項規定所管制之第三級毒品，依法不得販賣、意圖販
    賣而持有，竟分別為下列犯行：
(一)意圖營利，基於販賣第三級毒品愷他命之各別犯意，以其所
　　有之行動電話1支（含門號0000000000號SIM卡各1張）作為
    聯絡工具，於如附表一編號1至6所示之聯絡時間、交易時間
    、交易地點及方式，販賣愷他命予林○○、洪○○、黃○○各1次
    、江○○3次。
(二)意圖營利，基於販賣而持有第三級毒品愷他命、氯甲基卡西
    酮之犯意，於民國105年6月21日至同年6月25日間某日，在
    不詳地點，向真實姓名年籍不詳之成年男子，購得愷他命8
    包及含有氯甲基卡西酮之毒品咖啡包4包，欲轉售販賣予他
    人牟利而持有，惟尚未著手實行販賣上開毒品。嗣經本院對
    門號0000000000號行動電話施以通訊監察，始悉上情，並於
    同年7月5日15時許，為警持臺灣嘉義地方檢察署（下稱嘉義
    地檢署）檢察官之拘票，在嘉義市○區○○路000號前拘獲祝浩
    洋，執行附帶搜索，並徵得其同意執行搜索，在其身上及所
    駕駛之車牌號號碼AQK-0730號自用小客車內，扣得上開愷他
    命8包（驗餘淨重共計17.208公克）、毒品咖啡包4包（驗餘
    淨重共計20.224公克）、其所有供販賣第三級毒品使用、預
    備供意圖販賣而持有第三級毒品使用之行動電話1支
　　、其所有預備供意圖販賣而持有第三級毒品使用之門號0000
    000000號SIM卡1張，及其所有與本案無關之現金新臺幣（下
    同）46,500元、行動電話1支（含門號0000000000號SIM卡1
    張）。
二、案經嘉義地檢署檢察官指揮臺南市政府警察局移送偵查起訴
    。
    理  由
壹、證據能力：
一、本判決下列所引用被告以外之人於審判外之陳述，經本院提
    示後，檢察官、被告祝浩洋及其辯護人均同意作為證據，而
    本院審酌各該證據作成時之情況，均核無違法不當或證明力
    明顯過低之瑕疵，亦認以其等作為證據應屬適當，是依刑事
    訴訟法第159條之5第1項之規定，認各有證據能力。
二、本判決其餘憑以認定犯罪事實之非供述證據，查無違反法定
    程序取得之情，依同法第158條之4規定反面解釋，亦具證據
    能力。
貳、實體方面：
一、上開犯罪事實，業據被告於警詢、偵查、本院羈押訊問、準
    備程序及審理時坦承不諱（見他字卷第131至137頁，偵字第
    4687號卷第5至18頁，聲羈卷第10至13頁，本院卷一第19至2
    5、87至91頁，本院卷二第213至220、333至358頁），核與
    證人林○○、江○○、洪○○、黃○○於警詢及偵查時之證述相符（
    見他字卷第14至21、35至38、41至46、59至61、64至69、81
    至83、110至115、127至129頁），復有自願受搜索同意書、
    搜索扣押筆錄、扣押物品目錄表、扣押物品收據各1份、指
    認犯罪嫌疑人紀錄表、本院通訊監察書暨電話附表各3份、
    通訊監察譯文4份、搜索扣押照片22張在卷可查（見他字卷
    第22至25、47至50、70至72、116頁，偵字第4687號卷第24
    、30至46頁，偵字第5867號卷第50至52、54至55、57至58頁
    ）。且扣案疑似愷他命之白色結晶粉末8包、毒品咖啡包4包
    ，經送高雄市立凱旋醫院鑑定，鑑定結果為：⑴白色結晶粉
    末8包，均檢出愷他命成分，驗餘淨重共計17.208公克；⑵毒
    品咖啡包4包，則均檢出氯甲基卡西酮，量微濃縮250倍檢出
    檢出4-Methylpentedrone與卡西酮相似之興奮劑，驗餘淨重
    共計20.224公克乙節，有該院105年8月9日高市凱醫驗字第4
    2533號濫用藥物成品檢驗鑑定書1份附卷可稽（見偵字第468
    7號卷第71至74頁），並有上開愷他命8包、毒品咖啡包4包
    、行動電話1支（含門號0000000000號SIM卡1張）扣案可資
    佐證。
二、證人林○○、江○○2人，經警徵得其同意採尿送驗，確呈愷他
    命陽性反應等情，有毒品（尿液)初步檢驗報告單、送驗尿
    液編號及年籍對照表、勘察採證同意書、台灣檢驗科技股份
    有限公司濫用藥物實驗室-高雄105年7月28日濫用藥物檢驗
    報告（報告編號：KH/2016/00000000、KH/2016/00000000）
    各2份附卷可稽（見他字卷第30至32、51至53頁，本院卷二
    第292、296頁），是證人林○○、江○○有向被告購買愷他命施
    用以抵癮之需求。
三、我國查緝毒品之施用或販賣一向執法甚嚴，對於販賣毒品者
    尤科以重度刑責，又販賣毒品既係違法行為，當非可公然為
    之，亦無公定價格，且容易分裝並增減份量，而每次買賣之
    價量，可能隨時依雙方關係深淺、資力、需求量及對行情之
    認知、來源是否充裕、查緝是否嚴謹、購買者被查獲時供述
    購買對象之可能風險之評估等情形，而異其標準，非可一概
    而論；而買受毒品之人通常亦無法探知販毒者賺取利潤幾何
    ，是販賣毒品之利得，除販毒者坦承犯行或價量俱臻明確外
    ，委難察得實情，販賣之人從價差或量差中牟利之方式雖異
    ，其意圖營利之販賣行為則同一。是以因愷他命、氯甲基卡
    西酮量微價高，被告販賣上開毒品，如無利益可得，又豈會
    甘冒遭警查獲可能處以重刑之風險而如此作為，且被告於訊
    問、本院審理時亦供稱：我販賣愷他命予林○○、洪○○、黃○○
    各1次、江○○3次，每次均獲利新臺幣（下同）200元至300元
    。我有於105年6月21至同年月25日間，購買愷他命8包、毒
    品咖啡包4包，我是以800元購買愷他命1包，以400元購買毒
    品咖啡包1包，愷他命1包打算賣1,000元，獲利200元，毒品
    咖啡包1包打算賣500元或600元，獲利100元至200元等語（
    見本院卷一第22頁，本院卷二第354至355頁），足證其係從
    販入與賣出之量價差異汲取利潤，其販賣愷他命、毒品咖啡
    包，主觀上具有意圖營利之目的，至為灼然。
四、綜上，上揭補強證據足資擔保被告所為之任意性自白，核與
    事實相符。本件事證明確，被告之犯行，均洵堪認定，各應
    予依法論科。
參、新舊法比較：
　　按行為後法律有變更者，適用行為時之法律。但行為後之法
    律有利於行為人者，適用最有利於行為人之法律，刑法第2
    條第1項定有明文。犯罪事實一(一)部分，被告行為後，毒
    品危害防制條例第4條第3項、第17條第2項規定，業於109年
    1月15日修正公布施行，並於同年7月15日生效。修正前毒品
    危害防制條例第4條第3項之法定刑為「7年以上有期徒刑，
    得併科新臺幣7百萬元以下罰金」，修正後之法定刑為「7年
    以上有期徒刑，得併科新臺幣1千萬元以下罰金」；修正前
    毒品危害防制條例第17條第2項規定：「犯第4條至第8條之
    罪於偵查及審判中均自白者，減輕其刑。」修正後則規定：
    「犯第4條至第8條之罪於偵查及歷次審判中均自白者，減輕
    其刑。」經比較新舊法規定，修正後之毒品危害防制條例第
    4條第3項、第17條第2項，對於被告並未比較有利，依刑法
    第2條第1項前段規定，自應適用行為時即修正前之毒品危害
    防制條例第4條第3項、第17條第2項之規定。
肆、論罪科刑：
一、犯罪事實一(一)部分：
　　核被告6次所為，均係犯修正前毒品危害防制條例第4條第3
    項之販賣第三級毒品罪。被告前開販賣愷他命之犯行，並無
    證據證明各持有第三級毒品之純質淨重，均已達修正前毒品
    危害防制條例第11條第5項規定之20公克以上，故被告各該
    販賣愷他命前之持有行為，即屬不罰之行為，均不另論罪。
二、犯罪事實一(二)部分：
(一)毒品危害防制條例第4 條所稱之「販賣」，係指銷售之行為
    。被告主觀上認知係為銷售營利，客觀上則有購入毒品之行
    為，惟其仍須對外銷售，始為銷售行為之實現。於向外對不
    特定人銷售之情形，仍須藉由備妥通訊設備、銷售毒品之暗
    語等行為，始能實現對外銷售；至於向特定買方銷售之情形
    ，則或藉通訊設備與買方聯繫，或親往見面等行為，方能與
    之議價或供買方看貨，以實現對特定買方銷售。依據主客觀
    混合說所採著手時點之判斷標準，被告購入毒品後，猶須該
    等行為之介入，方能實現販賣毒品罪之構成要件，尚難認其
    意圖營利而購入毒品之行為，與該罪之構成要件實現具有密
    切關聯，即尚未達著手實行販賣之階段，僅成立意圖販賣而
    持有毒品罪（最高法院109年度台上大字第4861號大法庭裁
    定意旨參照）。
(二)是核被告所為，係犯毒品危害防制條例第5條第3項之意圖販
    賣而持有第三級毒品罪。被告意圖販賣而持有第三級毒品之
    犯行，並無證據證明持有第三級毒品之純質淨重，已達修正
    前毒品危害防制條例第11條第5項規定之20公克以上，故被
    告各該販賣前之持有行為，即屬不罰之行為，不另論罪。公
    訴意旨認被告涉犯毒品危害防制條例第4條第6項、第3項之
    販賣第三級毒品未遂罪，雖有未合，惟起訴書所指犯罪與本
    院認定之犯罪，具基本社會事實同一性，本院仍應依法審判
    ，並變更其起訴法條。又被告同時意圖販賣而持有2種第三
    級毒品，為單純一罪（最高法院96年度台上字第6708號判決
    意旨參照）。
三、減輕部分：
(一)關於毒品危害防制條例第17條第2項之適用：　　
　  如附表一編號1、6部分，被告於偵查、羈押訊問、本院準備
    程序及審理時，均自白上開販賣第三級毒品犯行；如附表一
    編號2至5，及犯罪事實一(二)部分，被告亦於警詢、偵查、
    羈押訊問、本院準備程序及審理時，均自白前揭販賣第三級
    毒品犯行，應依修正前毒品危害防制條例第17條第2項規定
    ，各減輕其刑。
(二)關於毒品危害防制條例第17條第1項之適用：
　　犯毒品危害防制條例第4條之罪，供出毒品來源，因而查獲
    其他正犯或共犯者，減輕或免除其刑，毒品危害防制條例第
    17條第1項定有明文。經查，本件犯罪事實一(一)、(二)，
　　被告雖於警詢、偵查時供出，其均係與陳○○為共犯，陳○○為
    其販賣愷他命及毒品咖啡包之來源等語（見偵字第4687號卷
    第7頁，他字卷第132頁）。然證人陳○○否認其為被告之毒品
    上游藥頭，且證稱被告交保在外時，因知其將入獄服刑，被
    告為獲得減刑機會，故要其承認為被告之毒品上游來源，入
    獄後會提供金援作為條件，惟證人陳○○並未同意，且反指其
    毒品來源係向被告所購買乙節，業據陳證人○○於警詢時證述
    明確（見本院卷一第155至161頁），並有106年9月17日職務
    報告1份在卷可查（見本院卷一第151至152頁），而觀諸卷
    附陳○○之臺灣高等法院被告前案紀錄表1份所示（見本院卷
    二第251至255頁），陳○○亦未經檢察官偵辦有何與被告共同
    販賣毒品罪嫌，抑或被告有向陳○○購買毒品罪嫌，至陳○○雖
    因販賣第三級毒品愷他命案件，業經本院以105年度訴字第6
    56號判決，判處有期徒刑4年3次、2年1次確定，有前揭判決
    書、臺灣高等法院被告前案紀錄表各1份存卷可佐（見本院
    卷二第251至255、263至268頁），惟上開案件查獲情形，係
    由嘉義市政府警察局報請嘉義地檢署檢察官偵查起訴，核與
    本案為嘉義地檢署檢察官指揮臺南市政府警察局偵查起訴，
    兩者並不相同，難認係由被告供出，因而查獲陳○○有上開販
    賣第三級毒品愷他命案件，故本件自不符合供出共犯、毒品
    來源因而破獲之情事，而無毒品危害防制條例第17條第1項
    減輕或免除其刑之適用。
(三)關於刑法第62條自首之適用：　　
　　刑法第62條所稱自首，係以犯人在其犯罪未被發覺前，向該
    管公務員自承犯罪而受裁判為要件。而所謂「發覺」，係指
    有偵查犯罪職權之公務員已知悉犯罪事實與犯罪之人而言，
    固不以明確知其為犯罪之人為必要，而於對其人發生嫌疑時
    ，即得謂為已「發覺」；但此項對犯人之嫌疑，仍須有確切
    之根據得為合理之可疑者，始足當之（最高法院96年度 台
    上字第3267號判決意旨參照）。經查，犯罪事實一(二)部分
    ，扣案之愷他命8包、毒品咖啡包4包，被告於警詢時雖坦承
    為其所有供販賣所用（見偵字第4687號卷第7頁），然上開
    愷他命8包、毒品咖啡包4包係員警搜索扣得，並非被告主動
    交付，被告亦未在扣得上開毒品前主動告知持有毒品或違禁
    品，又本件係員警執行通訊監察被告涉有販賣毒品犯行，且
    證人林○○、江○○、洪○○、黃○○於警詢時均坦承向被告購買愷
    他命，故員警已有合理懷疑被告持有愷他命8包、毒品咖啡
    包4包，係欲供販毒品使用乙節，有臺南市政府警察局刑事
    警察大隊110年4月29日南市刑大偵一字第1100232996號函及
    所附職務報告各1份附卷可憑（見本院卷二第325至327頁）
    ，足證員警已發覺被告意圖販賣而持有愷他命8包、毒品咖
    啡包4包，故本件自不符合刑法第62條前段自首減輕其刑之
    要件。
(四)關於刑法第59條之適用：
　　刑法第59條之酌量減輕其刑，必須犯罪另有特殊之原因與環
    境等，在客觀上足以引起一般同情，認為即予宣告法定低度
    刑期尤嫌過重者，始有其適用（最高法院45年台上字第1165
    號判例意旨參照）。被告之辯護人雖請求依刑法第59條規定
    ，酌減其刑等語。惟查，本件被告各次販賣第三級毒品之金
    額及其獲利，雖均不高，且被告意圖販賣而持有第三級毒品
    ，尚未售出即為員警查獲，但其自105年5月4日起至同年5月
    5日止，於短短2天內即為本件6次販賣第三級毒品犯行，足
    見販賣頻率非低，且被告復於105年6月21日至同年6月25日
    間某日，購得愷他命8包、毒品咖啡包4包，欲轉售販賣予他
    人牟利，又被告係因當時沒有工作，始為本件販賣毒品犯行
    等情，亦據被告於本院審理時所供承（見本院卷二第356頁
    ），是其於犯罪時，亦無任何特殊之原因與環境等因素，在
    客觀上顯然不足以引起一般同情，且被告就如附表一編號1
    至6之販賣第三級毒品，及意圖販賣而持有第三級毒品之各
    次犯行，於偵查及審判中均自白犯行，經本院以毒品危害防
    制條例第17條第2項規定，各減輕其刑，已如前述，參諸上
    開判例，故無適用刑法第59條酌量減輕其刑之餘地。
四、被告所犯6次販賣第三級毒品罪、1次意圖販賣而持有第三級
    毒品罪，犯意各別，行為互殊，應予分論併罰。
五、茲以行為人之責任為基礎，爰審酌被告明知毒品為國家嚴加
    查緝的物品，仍鋌而走險，無視於國家杜絕毒品危害之禁令
    ，不思以正當途徑獲取財物，竟以販賣第三級毒品圖不法所
    得，足以使購買施用者導致生理及心理毒害，助長毒品之氾
    濫，並衡酌其均坦承犯行，態度良好，販毒所得共計7,200
    元，金額非鉅，獲利亦甚微，暨其自陳國中畢業之智識程度
    ，職業為粗工，與父母親、妹妹同住，及其犯罪動機、目的
    、手段等一切情狀，各量處如附表一、二所示之刑，及定其
    應執行之刑。
六、沒收部分：
(一)按毒品危害防制條例第2條第2項規定，毒品依其成癮性、濫
　　用性及對社會危害性分為四級，並就製造、運輸、販賣、意
　　圖販賣而持有、以非法方法使人施用、引誘他人施用及轉讓
　　等行為，分別定其處罰。至施用或持有第三、四級毒品，因
　　其可罰性較低，故予除罪化，僅就施用及持有第一、二級毒
　　品科以刑罰。惟鑑於第三、四級毒品均係管制藥品，特於同
　　條例第1條之1明定無正當理由，不得擅自持有；第18條第1
　　項後段復規定查獲之第三、四級毒品，無正當理由而擅自持
　　有者，沒入銷燬之。從而，依同條例第18條第1項後段應沒
　　入銷燬之毒品，專指查獲之施用、持有第三、四級毒品而言
　　；倘係查獲之製造、運輸、販賣、意圖販賣而持有、以非法
　　方法使人施用、引誘他人施用及轉讓之第三、四級毒品，既
　　屬同條例相關法條明文規定處罰之犯罪行為，即非該條項應
　　沒入銷燬之範圍。又同條例第19條第1項所定「供犯罪所用
　　或因犯罪所得之物」，係指犯第4條至第9條、第12條、第13
　　條或第14條第1項、第2項之罪所用或所得之物，不包括毒品
　　本身在內，自不得為第三、四級毒品之沒收依據。同條例對
　　於查獲之製造、運輸、販賣、意圖販賣而持有、以非法方法
　　使人施用、引誘他人施用及轉讓第三、四級毒品之沒收，並
　　無特別規定，如其行為已構成犯罪，則該毒品即屬不受法律
　　保護之違禁物，應回歸刑法之適用，依刑法第38條第1項第1
　　款之規定沒收之（最高法院96年度台上字第7268號、96年度
　　台上字第6581號、96年度台上字第6867號判決要旨參照）。
　　扣案之愷他命8包、毒品咖啡包4包，均屬第三級毒品，揆諸
　　前開說明，皆屬刑法上所規定之違禁物，不問屬於犯人與否
　　，應依刑法第38條第1項規定，均宣告沒收之。又扣案之上
　　開毒品愷他命包裝袋8個、毒品咖啡包包裝袋4個，無論依何
　　種方式分離，於鑑定後會有極微量毒品殘留其中，此為本院
　　職務上已知之事實，應視為毒品之一部併依上述規定沒收之
　　。
(二)扣案之行動電話1支，係被告所有使用同1支行動電話，供本
    件販賣第三級毒品、預備供意圖販賣而持有第三級毒品犯罪
    所用之物，為被告於本院審理時所自陳（見本院卷二第317
    頁），應分別依毒品危害防制條例第19條第1項、刑法第38
    條第2項前段規定，宣告沒收之。
(三)門號0000000000號、0000000000號SIM卡各1張，被告於本院
    準備程序時雖供稱：上開2張門號SIM卡，均是「陳○○」交給
    其使用等語（見本院卷二第217頁），SIM卡屬動產，動產以
    占有為所有權之表徵，是不論申請人為何，動產交付後即屬
    持有者所有，是以，均應認屬被告所有，且分別供本件販賣
    第三級毒品、預備供意圖販賣而持有第三級毒品犯罪使用。
    是以，未扣案之門號0000000000號SIM卡1張，應依毒品危害
    防制條例第19條第1項規定，諭知沒收之，於全部或一部不
    能沒收或不宜執行沒收時，再依刑法第38條第4項規定，追
    徵其價額。扣案之門號0000000000號SIM卡1張，則另應依刑
    法第38條第2項前段規定，宣告沒收之。
(四)未扣案之被告如附表一編號1至6所示之犯行，其販賣毒品所
    得共計7,200元，應依刑法第38條之1第1項前段規定，均諭
    知沒收之，於全部或一部不能沒收或不宜執行沒收時，再依
    同條第3項規定，各追徵其價額。
(五)扣案之現金46,500元，為被告所有用以繳納貸款，並非本件
    販賣毒品所得；扣案之行動電話1支（含門號0000000000號S
    IM卡1張），係被告所有供私人使用，業據被告於本院審理
    時所供承（見本院卷二第337至338頁），足認均與本件犯行
    無關，爰各不予諭知沒收之。
據上論斷，應依刑事訴訟法第299條第1項前段、第300條，毒品
危害防制條例第4條第3項（修正前）、第5條第3項、第17條第2
項（修正前）、第19條第1項，刑法第2條第1項前段、第11條、
第51條第5款、第38條第1項、第2項前段、第4項、第38條之1第1
項前段、第3項，判決如主文。
本案經檢察官顏伯融提起公訴，檢察官楊麒嘉、黃久真、劉達鴻
到庭執行職務。
中　　華　　民　　國　　110 　年　　5 　　月　　24　　日
                  刑事第一庭  審判長  法　官　卓春慧
　　　　　　　　　                    法  官  吳育汝
　　　　　　　　　                    法  官  林家賢
得上訴。
中　　華　　民　　國　　110 　年　　5 　　月　　24　　日
                                      書記官  張子涵
附錄法條：
毒品危害防制條例第4條第3項（修正前）
製造、運輸、販賣第三級毒品者，處7年以上有期徒刑，得併科
新臺幣7百萬元以下罰金。
毒品危害防制條例第5條
意圖販賣而持有第三級毒品者，處3年以上10年以下有期徒刑，
得併科新臺幣3百萬元以下罰金。
附表一：
編   號    聯絡時間     交易方式 所犯之罪及宣告刑     交易時間       交易地點   1︿ 起訴書附表編號1 ﹀ 105年5月4日17時58分、18時17分許 林○○以門號0000000000號行動電話，與祝浩洋門號0000000000號行動電話聯絡，購買愷他命，由祝浩洋販賣1,000元之愷他命1包予林○○。 祝浩洋販賣第三級毒品， 處有期徒刑參年陸月。扣案之行動電話壹支沒收之；未扣案之門號0000000000號SIM卡壹張、販賣毒品所得新臺幣壹仟元沒收之，於全部或一部不能沒收或不宜執行沒收時，追徵其價額。  上開時間稍後    嘉義縣水上鄉嘉朴公路上之福懋加油站旁   2︿ 起訴書附表編號2 ﹀ 105年5月4日19時28分、41分、48分許 江○○以門號0000000000號行動電話，與祝浩洋門號0000000000號行動電話聯絡，購買愷他命，由祝浩洋販賣1,400元之愷他命1包予江○○。 祝浩洋販賣第三級毒品， 處有期徒刑參年陸月。扣案之行動電話壹支沒收之；未扣案之門號0000000000號SIM卡壹張、販賣毒品所得新臺幣壹仟肆佰元沒收之，於全部或一部不能沒收或不宜執行沒收時，追徵其價額。  上開時間稍後    嘉義縣水上鄉省道台1線公路北回歸線附近之統一超商前   3︿ 起訴書附表編號3 ﹀ 105年5月5日6時41分、53分、57分、7時許 江○○以門號0000000000號行動電話，與祝浩洋門號0000000000號行動電話聯絡，購買愷他命，由祝浩洋販賣1,400元之愷他命1包予江○○。 祝浩洋販賣第三級毒品， 處有期徒刑參年陸月。扣案之行動電話壹支沒收之；未扣案之門號0000000000號SIM卡壹張、販賣毒品所得新臺幣壹仟肆佰元沒收之，於全部或一部不能沒收或不宜執行沒收時，追徵其價額。  上開時間稍後    嘉義縣中埔鄉後庄一帶之全家超商旁   4︿ 起訴書附表編號4 ﹀ 105年5月5日18時56分、19時9分、10分、11分、18分許 江○○以門號0000000000號行動電話，與祝浩洋門號0000000000號行動電話聯絡，購買愷他命，由祝浩洋販賣1,400元之愷他命1包予江○○。 祝浩洋販賣第三級毒品， 處有期徒刑參年陸月。扣案之行動電話壹支沒收之；未扣案之門號0000000000號SIM卡壹張、販賣毒品所得新臺幣壹仟肆佰元沒收之，於全部或一部不能沒收或不宜執行沒收時，追徵其價額。  上開時間稍後    嘉義縣水上鄉省道台1線公路北回歸線附近之統一超商前   5︿ 起訴書附表編號5 ﹀ 105年5月5日20時9分、20分、 28分、29分、31分許 洪○○以門號0000000000號行動電話，與祝浩洋門號0000000000號行動電話聯絡，購買愷他命，由祝浩洋販賣1,000元之愷他命1包予洪○○。 祝浩洋販賣第三級毒品， 處有期徒刑參年陸月。扣案之行動電話壹支沒收之；未扣案之門號0000000000號SIM卡壹張、販賣毒品所得新臺幣壹仟元沒收之，於全部或一部不能沒收或不宜執行沒收時，追徵其價額。  上開時間稍後    嘉義縣水上鄉省道台1線公路北回歸線附近之統一超商前   6 ︿ 起訴書附表編號 6 ﹀ 105年5月5日19時47分、20時5分、25分許 黃○○以門號0000000000號行動電話，與祝浩洋門號0000000000號行動電話聯絡，購買愷他命，由祝浩洋販賣1,000元之愷他命1包予黃○○。 祝浩洋販賣第三級毒品， 處有期徒刑參年陸月。扣案之行動電話壹支沒收之；未扣案之門號0000000000號SIM卡壹張、販賣毒品所得新臺幣壹仟元沒收之，於全部或一部不能沒收或不宜執行沒收時，追徵其價額。  上揭時間稍後    嘉義縣水上鄉省道台1線公路北回歸線附近之統一超商對面路旁       被告販賣第三級毒品所得，共計7,200元。    
附表二：
編號 犯罪事實 所犯之罪及宣告刑   1 犯罪事實一(二) 祝浩洋意圖販賣而持有第三級毒品，處有期徒刑壹年陸月；扣案之愷他命捌包（驗餘淨重共計拾柒點貳佰零捌公克）、毒品咖啡包肆包（驗餘淨重共計貳拾點貳佰貳拾肆公克）、盛裝上開愷他命包裝袋捌個、毒品咖啡包包裝袋肆個、行動電話1支（含門號0000000000號SIM卡1張），均沒收之。